【裁判字號】    90,易,2005
【裁判日期】    900827
【裁判案由】    賭博
【裁判全文】
臺灣高雄地方法院刑事判決                          九十年度易字第二五號
    公  訴  人  臺灣高雄地方法院檢察署檢察官
    被      告  甲○○
    選任辯護人  王伊忱律師
                陳景裕律師
                鄭美玲律師
右列被告因賭博案件，經檢察官提起公訴（八十九年度偵字第六○五○號），本院判
決如左：
    主  文
甲○○無罪。
    理  由
一、公訴意旨略以：被告甲○○意圖營利並基於概括之犯意，自民國八十九年間起，
    在高雄市○○區○○路一八八號九樓之十一，以市區電話0000000號轉接
    至0000000號，對外聯絡，私設俗稱六合樂簽賭卡號碼，並連續提供該處
    為賭博場所，供不特定之人簽選號碼賭博財物。核對每星期二、四當期之香港六
    合彩開獎之六組號碼或其重組號碼為準，多次聚集不特定多數人簽選下注，賭博
    財物，凡賭客中獎者可得倍數不等之賭金，未簽中者，所繳之賭資即歸被告所有
    ，從中牟利。迨至八十九年三月九日下午六時三十分許，在上址為警查獲，並扣
    得傳真機、錄音機各一部、計算機一台、簽注單二十一張及六合彩手冊一本等物
    。因認被告涉有刑法第二百六十六條第一項普通賭博罪嫌及同法第二百六十八條
    營利賭博罪嫌云云。
二、按犯罪事實應依證據認定之，無證據不得推定其犯罪事實，不能證明被告犯罪或
    其行為不罰者，應諭知無罪之判決，刑事訴訟法第一百五十四條及第三百零一條
    第一項分別定有明文。另按在訴訟上用以證明事實之證據，須於通常一般之人均
    不致於有所懷疑，而得確信其為真實之程度者，始得據以為有罪之認定；倘其證
    明尚未達到此一程度，而有合理之懷疑存在，致使無從為有罪之確信時，即應為
    無罪之判決（最高法院七十六年度台上字第四九八六號判例意旨參照）。又按被
    告否認犯罪事實所持之辯解，縱屬不能成立，如無積極證據足以證明其犯罪行為
    ，自不能以推測或擬制之方法，以為裁判基礎（最高法院七十八年台上字第一九
    八一號判決意旨參照）。
三、本件公訴人依據前開扣案物品，並調閱扣案簽注單勘驗，認確有明顯簽注及受簽
    注六合彩簽賭卡號碼之紀錄，又被告前後關於扣案簽注單及六合彩手冊用途之辯
    稱互有瑕疵，及被告以市區電話辦理轉接，供對外聯絡，顯有避人耳目而與常情
    有違等情，因認被告涉有前開罪嫌。訊據被告則堅決否認有何前開犯行，辯稱：
    扣案之簽注單，僅第三張上半部分為伊所寫，其他均為其同居人乙○○所寫，而
    伊係用來預測牌支所寫，並未簽賭。另六合彩手冊，亦係乙○○所有，因乙○○
    與伊同居一處，固在上址查獲。另電話00－0000000及0000000
    二線市內電話之裝機址，均在高雄市三民區○○○路二二三號九樓之五，因伊於
    八十九年間將上址出租他人，自己搬到高雄市○○路一八八號九樓之十一居住，
    而0000000號電話已使用很久，若辦移機，因區域不同，電話號碼將會變
    更，造成與友人之聯絡不便，故將該線電話辦理轉接到前開鼎華路地址所裝設之
    0000000號電話等語。
四、經查，被告於警訊時即辯稱：扣案之簽注單及六合彩手冊為伊未婚夫所有等語，
    而證人乙○○亦到庭結證稱：伊與被告同居十餘年，平時居住在一起，扣案廿一
    張簽注單上數字，除第三張上半部分外，其餘均為伊所書寫，六合彩手冊亦為伊
    所有，惟係用來研究牌支所用等語（本院九十年八月十三日訊問筆錄參照）。而
    經本院調閱扣案簽注單廿一張檢視其筆跡，認除第三張上半部分為不同人所寫外
    ，其餘應均為同一人所書寫；另本院當庭命被告及乙○○二人書寫阿拉伯數字，
    並與扣案簽注單上阿拉伯數字比較，扣案簽注單上阿拉伯數字之筆跡，與乙○○
    當庭所書寫之筆跡相似，此有前開扣案簽注單廿一張及被告與乙○○當庭所書寫
    之阿拉伯數字字跡各一紙附卷可稽，因認被告此部分所辯，應可採信。再查，前
    開扣案廿一張簽注單，並無任何足以辨識係由何人向被告或乙○○簽注之資料，
    且公訴人於偵查中勘驗前開簽注單，公訴人僅認「從上之勘驗得知搜索之簽注單
    及手冊，應有六合彩之簽注行為（簽注單草稿無簽注人之姓名或受簽注者是何人
    ）」等語，此有公訴人勘驗筆錄在卷可稽，故前開六合彩手冊及簽注單縱可認定
    有簽注六合彩行為，但應係乙○○之簽注行為，且無法證明被告有接受不特定賭
    客簽注之事實。再查，被告於八十七年十一月六日起至八十九年十一月五日止，
    將高雄市三民區○○○路二八三號九樓之五出租林詠曜使用，此有被告提出之租
    約及續約書各一紙在卷可證，則被告所辯：係將平時用以與他人聯絡之電話轉接
    至新址等語之情，即非全無可能，再扣案傳真機、錄音機、計算機等物，亦為一
    般家中平常家居備有使用之物品，非專為經營六合彩所用之物，故縱有該等物品
    扣案，亦不能遽認被告有經營六合彩之犯行。綜上所述，並查無何積極證據足證
    被告有自己或與他人共同經營六合彩賭博犯行，縱被告關於扣案簽注單及六合彩
    手冊前後所辯有前開公訴人所述之瑕疵，但參諸前引法條及最高法院判例、判決
    意旨之說明，仍不能遽認被告有經營六合彩賭博之犯行，而應為被告無罪之諭知
    。據上論斷，應依刑事訴訟法第三百零一條第一項，判決如主文。
本件經檢察官林敏惠到庭職行執務。
中      華      民      國    九十      年      八      月    二十七    日
                              臺灣高雄地方法院刑事第六庭
                                  法  官  邱  明  弘
右正本證明與原本無異。
如不服本判決，應於判決送達後十日內，向本院提出上訴狀。
                                  書記官  顏  平  國
中    華    民    國      九十      年      八      月      二十八      日


司法院資訊處製作；財團法人民間司法改革基金會備份。
